【裁判字號】    99,交聲,167
【裁判日期】    990820
【裁判案由】    違反道路交通管理處罰條例
【裁判全文】
臺灣宜蘭地方法院交通事件裁定         99年度交聲字第167號
移
異  議  人
即受處分人  甲○○
上列異議人即受處分人因違反道路交通管理處罰條例案件，對於
交通部公路總局臺北區監理所宜蘭監理站於中華民國99年6月21
日所為之裁定（原處分案號：宜監字第裁43-QQ0000000號處分）
，聲明異議，本院裁定如下：
    主  文
異議駁回。
    理  由
一、按汽車駕駛人，行經有燈光號誌管制之交岔路口闖紅燈者，
    處新臺幣（下同）1,800元以上5,400元以下罰鍰，並記違規
    點數3點，道路交通管理處罰條例第53條第1項、第63條第1
    項第3款分別定有明文。
二、本件異議人即受處分人甲○○於民國99年3月23日下午3時56
    分許，騎乘車牌號碼UXW-515號機車，行經宜蘭縣羅東鎮○
    ○○路與竹義路口時，於該路口行車管制號誌已轉變為紅燈
    ，表示車輛禁止通行，不得超越停止線或進入路口時，猶騎
    乘其所有上開機車闖越紅燈直行，經宜蘭縣政府警察局羅東
    分局警員以受處分人有前揭違規行為而製單舉發。嗣受處分
    人於應到案日期前提出申訴，原處分機關仍於99年6月21日
    依道路交通管理處罰條例第53條第1項、第63條第1項規定（
    漏載第3款），裁處受處分人罰鍰1,800元並記違規點數3點
    在案。
三、本件異議意旨略以：我在紅燈之前有雙腳著地，應該不是闖
    紅燈，如果我要闖紅燈，我會直接就過去，不會又停下來，
    我最多應該只能算是越線云云。經查，異議人即受處分人於
    前揭時間，騎乘車牌號碼UXW-515號機車行經上開路口闖紅
    燈行駛等情，業經證人即在場舉發員警王騏峰到庭結證稱：
    「我在值勤的時候發現當事人的車輛沒有要停下來的狀態，
    號誌燈轉換成紅燈之後，異議人還闖越」等語明確（見本院
    卷第19頁筆錄），並有採證照片在卷可稽，核均與證人王騏
    峰所為之證述相符，自堪信為真實。至受處分人雖辯稱其有
    停下來云云，然依採證照片所示，受處分人確係於管制燈光
    號誌轉換為紅燈之後，仍繼續直行闖越，其雖於闖越紅燈後
    ，再行停於前方，然其顯已超越停止線而通過該路口後始停
    下，仍無礙其闖紅燈之違規行為之成立，故受處分人前開辯
    解，尚屬無據。
四、從而，本件受處分人有闖紅燈之違規行為事證明確，原處分
    機關依道路交通管理處罰條例第53條第1項、第63條第1項第
    3款及違反道路交通管理事件統一裁罰標準表規定裁處受處
    分人罰鍰新臺幣1,800元並予記違規點數3點，核無違誤，本
    件受處分人之異議為無理由，應予駁回。
據上論斷，應依道路交通案件處理辦法第19條，裁定如主文。
中    華    民    國    99    年    8     月    20    日
                  交通法庭法  官  鄭貽馨
以上正本證明與原本無異。
如不服本裁定，應於裁定送達後5日內，向本院提出抗告狀。（
應附繕本）
                          書記官  高雪琴
中    華    民    國    99    年    8     月    20    日

司法院資訊處製作；財團法人民間司法改革基金會備份。
